臺灣高雄地方法院刑事判決　　　　　　　99年度易字第2454號
公　訴　人　臺灣高雄地方法院檢察署檢察官
被　　　告　吳俊達
上列被告因違反毒品危害防制條例案件，經檢察官提起公訴（99
年度毒偵字第1034號），嗣被告於本院準備程序進行中，就被訴
事實為有罪之陳述，經告知簡式審判程序之旨，並聽取當事人之
意見後，本院合議庭裁定進行簡式審判程序，判決如下：
    主  文
吳俊達施用第二級毒品，處有期徒刑參月，如易科罰金，以新臺
幣壹仟元折算壹日，扣案之吸食器壹支沒收。
    事  實
一、吳俊達前因施用毒品案件，經本院以98年度審毒聲字第709
    號裁定送觀察、勒戒後，認無繼續施用毒品之傾向，於民國
    98年9 月4 日執行完畢釋放，並經臺灣高雄地方法院檢察署
    檢察官以98年度毒偵字第3210號為不起訴處分確定；詎猶不
    知悔改，於上開觀察、勒戒執行完畢釋放後5 年內，復基於
    施用第二級毒品甲基安非他命之犯意，於98年12月21日上午
    8 、9 時許，在高雄市某處碼頭之車上，以玻璃球燒烤後吸
    食其煙霧之方式，施用第二級毒品甲基安非他命1 次。嗣於
    同日下午3 時30分許，在高雄市74號碼頭旁停車場，因行跡
    可疑為警盤查，當場查扣吳俊達所有供其施用第二級毒品甲
    基安非他命之吸食器1 支，復徵得其同意採尿送驗，結果呈
    甲基安非他命及安非他命陽性反應，而悉上情。
二、案經高雄市政府警察局苓雅分局報告臺灣高雄地方法院檢察
    署檢察官偵查起訴。
    理  由
壹、程序部分：
    本件被告吳俊達所犯為死刑、無期徒刑或最輕本刑為3 年以
    上有期徒刑以外之罪，其於準備程序就被訴事實為有罪之陳
    述，經本院告知簡式審判程序之旨，並聽取其與公訴人意見
    後，認無不得或不宜改依簡式審判程序進行之處，爰依刑事
    訴訟法第273 條之1 第1 項，裁定本件改行簡式審判程序，
    合先敘明。又本件卷內之人證、物證、書證等各項證據，依
    同法第273 條之2 規定，不受第159 條第1 項、第161 條之
    2 、第161 條之3 、第163 條之1 及第164 條至第170 條規
    定之限制，依法均有證據能力，合先敘明。
貳、實體部分：
一、上開犯罪事實，業據被告於本院審理中坦承不諱（見本院易
    字卷第25頁、第32頁，復有高雄市立凱旋醫院99年1 月8 日
    濫用藥物尿液檢驗報告( 檢體編號：F-98689 ）、濫用藥物
    尿液檢體監管紀錄表（檢體編號：F-98689 ）、高雄市政府
    警察局苓雅分局偵辦煙毒案件嫌疑人尿液採證代碼對照表（
    尿液代碼：F-98689 ）、自願性同意搜索筆錄、高雄市政府
    警察局苓雅分局成功路派出所搜索、扣押筆錄、扣押物品目
    錄表、扣押物品清單各1 份、照片3 張、刑案資料查註紀錄
    表、全國施用毒品案件紀錄表、矯正簡表各1 份、高雄市立
    凱旋醫院100 年1 月11日高市凱醫檢字第1000000238號函暨
    檢附之檢驗報告2 份( 報告編號：F-98689 、F-98688)、扣
    案之吸食器1 支在卷可稽( 見偵卷第7 至15頁、第25至26頁
    、本院易字卷第12至14頁) ，又按甲基安非他命經口服投與
    後約70% 於24小時內自尿中排出，約90 %於96小時內自尿中
    排出，由於甲基安非他命成分之檢出與其投與方式、投與量
    、個人體質、採尿時間與檢測儀器之精密度等諸多因素有關
    ，因此僅憑尿液中呈甲基安非他命陽性反應，並無法確實推
    算吸食時間距採集時間之長短，惟依上述資料判斷，最長可
    能不會超過4 日，有行政院衛生署藥物食品檢驗局81年2 月
    8 日（81）藥檢一字第001156號函可按，足認被告確於上開
    時地有施用第二級毒品甲基安非他命無訛，被告出於任意性
    之之自白核與事實相符。本案事證明確，被告犯行堪以認定
    ，應予依法論科。
二、被告有前述觀察勒戒執行完畢紀錄，有臺灣高等法院被告前
    案紀錄表1 份在卷可參，其前經觀察勒戒執行完畢後5 年內
    ，再犯本件施用毒品罪，自與毒品危害防制條例第20條第3
    項「5 年後再犯」之情形有別，是檢察官逕行起訴，即無不
    合，先予敘明。
三、查甲基安非他命係毒品危害防制條例第2 條第2 項第2 款所
    稱之第二級毒品，故核被告所為，係犯該條例第10條第2 項
    之施用第二級毒品罪。被告持有第二級毒品甲基安非他命後
    ，進而施用，其持有之低度行為應為施用之高度行為所吸收
    ，不另論罪。爰審酌被告前已因施用毒品案件經送觀察勒戒
    ，仍未能戒除毒癮，猶漠視法令規定而犯本罪，顯見其戒除
    毒癮之意志薄弱，惟施用毒品行為本質上係屬自我戕害行為
    ，反社會性之程度較低，復考量其犯後坦承犯罪，態度尚稱
    良好，兼衡其品行、智識程度等一切情狀，量處如主文所示
    之刑，並斟酌其職業為開聯結車、月收入約3 萬8 千元至3
    萬9 千元、尚有一個小孩待扶養等情( 見本院卷第34至35頁
    ) ，諭知如主文所示易科罰金之折算標準，以資懲儆。至扣
    案之吸食器1 支，為被告所有且供本案犯罪所用之物，業據
    被告於本院審理中供陳明確( 見本院易字卷第33頁) ，應依
    刑法第38條第1 項第2 款規定宣告沒收。
據上論斷，應依刑事訴訟法第273 條之1 第1 項、第273 條之2
、第299 條第1 項前段，毒品危害防制條例第10條第2 項，刑法
第11條前段、第41條第1 項前段、第38條第1 項第2 款，判決如
主文。
本案經檢察官劉慕珊到庭執行職務。
中    華    民    國   100    年    3     月    1    日
                    刑事第十四庭  法  官  謝琬萍
以上正本證明與原本無異。
如不服本判決應於收受送達後10日內向本院提出上訴書狀，並應
敘述具體理由；如未敘述上訴理由者，應於上訴期間屆滿後20日
內向本院補提理由書（均須按他造當事人之人數附繕本）「切勿
逕送上級法院」。
中    華    民    國   100    年    3     月    1    日
                                  書記官 陳玉娥
附錄本案論罪科刑法條：
毒品危害防制條例第10條
施用第一級毒品者，處 6 月以上 5 年以下有期徒刑。
施用第二級毒品者，處 3 年以下有期徒刑。